臺灣高雄地方法院民事裁定　　　　　　100年度監宣字第365號
聲　請　人　張美芳
應監護宣告　林金仔
人
上列聲請人聲請監護宣告等事件，本院裁定如下：
    主  文
宣告林金仔（女，民國○○年○○月○ 日生，身分證統一編號：Ｚ000
000000 號）為受監護宣告之人。
選定張美芳（女，民國○○年○ 月○ 日生，身分證統一編號：Ｚ000
000000 號）為受監護宣告人林金仔之監護人。
指定張瑞龍（男，民國○○年○ 月○ 日生，身分證統一編號：Ｚ000
000000 號）為會同開具財產清冊之人。
程序費用由受監護宣告人林金仔負擔。
    理  由
一、聲請意旨略以：聲請人張美芳為應受監護宣告人林金仔之女
    ，林金仔於民國94年4 月15日因中風，致已不能為意思表示
    或受意思表示，或不能辨識其意思表示之效果，已達受監護
    宣告之程度，聲請人爰依法聲請本院准予對林金仔為監護宣
    告，並選定聲請人為其監護人，及指定聲請人之兄張瑞龍為
    會同開具財產清冊之人等語。
二、按「對於因精神障礙或其他心智缺陷，致不能為意思表示或
    受意思表示，或不能辨識其意思表示之效果者，法院得因本
    人、配偶、四親等內之親屬、最近一年有同居事實之其他親
    屬、檢察官、主管機關或社會福利機構之聲請，為監護之宣
    告」，民法第14條第1 項定有明文。又「法院應於鑑定人前
    訊問應受監護宣告之人。但有礙難訊問之情形或恐有害其健
    康者，不在此限」、「監護之宣告，非就應受監護宣告之人
    之精神或心智狀況訊問鑑定人後，不得為之」、「法院為監
    護之宣告時，應依職權就配偶、四親等內之親屬、最近一年
    有同居事實之其他親屬、主管機關、社會福利機構或其他適
    當之人選定一人或數人為監護人，並同時指定會同開具財產
    清冊之人」，民事訴訟法第602 條第1 項、第603 條；民法
    第1111條第1 項亦有明定。
三、經查，聲請人主張之事實，業據提出身心障礙手冊影本、戶
    籍謄本為證。而本院於鑑定人富田診所李吉村醫師前訊問林
    金仔，其均無法回答；經鑑定人李吉村醫師鑑定後認為：受
    鑑定人（即林金仔）從98年入院至今，因腦幹出血、中風而
    氣切，插鼻胃管等四肢癱瘓，評估無法為及受意思表示之能
    力，呈現植物人狀態，四肢癱瘓，一般生活無法自理，需人
    照護，已達監護宣告之程度等語（見本院100 年10月20日勘
    驗筆錄），準此，林金仔因上揭疾病致其心智缺陷，不能為
    意思表示及受意思表示，已達監護宣告之程度，自堪認定，
    爰依法宣告其為受監護宣告之人。
四、次查，聲請人張美芳為受監護宣告人林金仔之女，有戶籍謄
    本1 份在卷可參，審酌聲請人與受監護宣告人關係密切，並
    有意願擔任監護人，且林金仔之子張清瑞與張瑞龍均同意由
    聲請人擔任監護人，此有其等出具之同意書在卷為憑，是本
    院認由聲請人擔任監護人，應無不當，爰選定聲請人擔任林
    金仔之監護人。又聲請人既經本院選定為監護人，自應依民
    法第1112條規定，負責護養療治林金仔之身體及妥善為財產
    管理之職務，一併敘明。
五、另就指定會同開具財產清冊之人部分，聲請人聲請本院指定
    其兄張瑞龍擔任會同開具財產清冊之人等語。本院審酌張瑞
    龍為受監護宣告人之子，其亦有意願，認由其擔任會同開具
    財產清冊之人，亦無不當，爰指定張瑞龍擔任會同開具財產
    清冊之人。又依民法第1113條準用同法第1099條之規定，於
    監護開始時，監護人對於受監護宣告人之財產，應會同張瑞
    龍於2 個月內開具財產清冊並陳報法院，併此敘明。
六、依民事訴訟法第608 條第1 項，裁定如主文。
中    華    民    國  100     年    10    月    25    日
                  家事法庭    法  官  李嘉益
上為正本係照原本作成。
關於選定監護人及指定會同開具財產清冊之人等部分，得抗告；
關於宣告監護之部分，不得抗告。
中    華    民    國   100    年    10    月    25    日
                              書記官  李冠毅